# 三代手续费

提问人：跨度防护 时间：2018-07-24 16:47:24
请教陈版：三代手续费属于经常性损益还是非经常性损益？

回答人：chenyiwei
此类项目一般金额较小，对财务报表不构成重大影响。建议：如果列入营业外收入或其他收益的，则计入非经常性损益；如果列入其他业务收入的，则不计入非经。